【裁判字號】    89,易,2271
【裁判日期】    891226
【裁判案由】    竊盜
【裁判全文】
臺灣臺北地方法院刑事判決                        八十九年度易字第二二七一號
    公  訴  人  臺灣臺北地方法院檢察署檢察官
    被      告  乙○○
右列被告因竊盜案件，經檢察官提起公訴（八十九年度偵字第一七六五六號），及移
送併案審理（八十九年度偵字第一八七一三號），本院判決如左：
    主  文
乙○○連續竊盜，處拘役伍拾日。
    事  實
一、乙○○意圖為自己不法之所有，基於概括犯意，先於民國八十九年九月二日上午
    六時三十分許，在臺北市○○區○○街二七六號前，以拾得之鑰匙打開呂恆叡停
    放該處之Ｑ七－三三二五號自用小客車車門，進入其內竊取眼鏡、ＣＤ、皮夾、
    充電器等財物，尚未得手之際，適為車主呂恆叡發現報警查獲，並扣得鑰匙一支
    ；再於同年月十七日上午十時三十分許，在臺北市○○路○段一０六巷口，竊取
    停放該處之ＲＯＣＫＹ牌腳踏車一部，得手後騎乘至臺北市○○路○段一０六巷
    四弄口時，又意圖行竊停放該處之ＤＦ－四四六二號自用小客車車內財物（該次
    竊盜犯行尚未著手，不構成竊盜罪，詳理由欄第三點），為車主甲○○發現報警
    查獲，並扣得腳踏車一部。
二、案經臺北市政府警察局大安分局報請臺灣臺北地方法院檢察署檢察官偵查起訴及
    臺北市政府警察局松山分局報請臺灣臺北地方法院檢察署檢察官併案審理。
    理  由
一、訊據被告乙○○對於在右揭時地竊取Ｑ七－三三二五號自用小客車車內財物未遂
    之事實，坦承不詳，核與告訴人呂恆叡警訊及本院調查時指述情節相符（見八十
    九年九月二日警訊筆錄、本院八十九年十一月七日訊問筆錄），並有贓物認領保
    管單一紙附卷及鑰匙一支扣案可資佐證，被告該部分之自白與事實相符，堪予採
    信。惟被告否認於右開時地行竊ＲＯＣＫＹ牌腳踏車，辯稱：八十九年九月十七
    日我從ＰＵＢ出來，好像被下藥：：，我不記得有無偷腳踏車，但我的膝蓋不能
    彎曲，不能騎腳車云云，並提出診斷證明書一份為憑。惟查：被告於警訊偵查中
    均坦認行竊ＲＯＣＫＹ牌腳踏車；證人即查獲警員丙○○亦到庭結證：八十九年
    九月十七日接獲報案，說臺北市○○○路三二巷附近有人在打架，我趕到現場，
    見到有人喊抓小偷，當時被告欲爬過一道矮牆，但後來跌下來被逮捕，我問他還
    偷了什麼東西，被告坦承還偷了一部腳踏車，並帶我回停放腳踏車處，當時他說
    他朋友載他到八德路四段一０六巷口，他見腳踏車停放該處，就將之騎走：：，
    被告承認偷腳踏車，並帶我們去查出該腳踏車：：，被告逃逸時跑得很快，走路
    正常，警訊時問答亦正常：：，走路沒有不能彎曲情形等語明確在卷（見本院八
    十九年十二月八日訊問筆錄）；核與證人甲○○所證述：八十九年九月十七日上
    午十時三十分許，被告欲行竊我所有ＤＦ－四四六二號自用小客車車內財物，被
    發現後逃逸，但被警察抓到，回到行竊地點時，承認所騎腳踏車也是偷來的等語
    相符（見本院八十九年十一月七日訊問筆錄），顯見被告八十九年九月十七日行
    竊時，意識清楚，扣案腳踏車確係被告竊得無訛；至被告提出之診斷證明書固然
    記載：「僵直性脊椎炎併右下肢萎縮及右膝彎曲限制」，然案發時被告之膝蓋並
    無不能彎曲情事，業據證人丙○○證述在卷，且有偵卷所附被告在警局拍攝之照
    片係全蹲於扣案腳踏車之後可資明證，被告所辯無非事後圖卸之詞，要無可採。
    本案事證明確，被告犯行洵堪認定，應依法論科。
二、被告竊取Ｑ七－三三二五號自用小客車車內財物之際，雖已著手竊盜行為之實施
    ，惟尚未竊得財物，即為告訴人發現報警查獲，屬未遂階段，核其所為係犯刑法
    第三百二十條第三項、第一項之竊盜未遂罪；至其竊取ＲＯＣＫＹ牌腳踏車，所
    為係犯刑法第三百二十條第一項之竊盜既遂罪。被告先後二次竊盜犯行，時間緊
    接，所犯構成要件相同，雖有既遂、未遂之分，仍成立連續犯，應依刑法第五十
    六條之規定，論以情節較重之竊盜既遂罪，並加重其刑。其行竊ＲＯＣＫＹ牌腳
    踏車部分，雖未據公訴人起訴，惟本院認有連續犯之裁判上一罪之關係，且經檢
    察官移請併案審理，為起訴效力所及，本院自應併予審究。爰審酌被告犯罪後飾
    詞巧辯，未能坦承犯行，足見尚無悔意，正值青年不圖上進，短時間內連續行竊
    ，素行不佳，危害社會治安，甫年滿二十歲，思慮未週，暨其生活狀況、品行、
    智識程度、犯罪之動機、目的、手段、所生危害等一切情狀，量處如主文所示之
    刑。扣案之鑰匙一支，雖係被告犯罪所用之物，惟非被告所有，爰不為沒收之諭
    知。
三、臺灣臺北地方法院檢察署八十九年度偵字第一八七一三號併案意旨另以：被告乙
    ○○於八十七年九月十七日上午十時三十分許，以自備之鑰匙開啟停放臺北市○
    ○路○段一０六巷四弄口之ＤＦ－四四六二號自用小客車，正入內欲竊取車內財
    物，尚未得手之際，即為車主甲○○發現報警查獲，因認被告該行為亦涉有刑法
    第三百二十條第三項、第一項之竊盜未遂罪嫌，與前開有罪部分有連續犯之關係
    ，因請併案審理。
（一）按刑法上竊盜罪既遂未遂區分之標準，係採權力支配說，即行為人將竊盜之客
      體，移入一己實力支配之下者為既遂，若著手於竊盜，而尚未脫離他人之持有
      ，或未移入一己實力支配之下者，則為未遂；又究係預備竊盜或竊盜未遂，則
      專以行為人是否已著手於竊盜行為之實施為斷，如未著手於竊盜行為之實施，
      依現行刑法並不處罰預備竊盜，此有最高法院八十四年度臺上字第二二五六號
      判決可稽。
（二）訊據被告乙○○否認行竊ＤＦ－四四六二號自用小客車車內財物，辯稱：伊誤
      認ＤＦ－四四六二號自用小客車為伊胞兄所有ＤＶ－０九三二號自用小客車，
      故誤開車門云云。
（三）查被告於警訊時已坦認欲行竊ＤＦ－四四六二號自用小客車車內財物；且證人
      即查獲警員丙○○亦到庭結證：被告當時坦認想進車子內看有無東西可拿，並
      沒有表示開錯車門（見本院八十九年十二月八日訊問筆錄）；經本院諭請被告
      駕駛ＤＶ－０九三二號自用小客車到院，由被告將扣案鑰匙插入該車鑰匙孔以
      查明是否可以開啟，勘驗結果係無法開啟，有本院八十九年十二月八日勘驗筆
      錄一份在卷可憑，足見被告於偵審中所辯誤認車子、誤開車門云云，係委責圖
      卸之詞，其意圖行竊車號ＤＦ－四四六二號自用小客車車內財物乙節，應堪認
      定。惟查：證人甲○○於本院證稱：八十九年九月十七日上午十時三十分許，
      我在臺北市○○路○段一０六巷四弄口見到被告持鑰匙欲打開我所有黑色ＤＦ
      －四四六二號自用小客車車門，當時他已將鑰匙插入轉動，手正放在車門把手
      處：：，我不知被告所持鑰匙是否可以打開我的車子，當時車門鎖並沒有被打
      開等語在卷（見本院八十九年十一月七日訊問筆錄）；被告固然意圖行竊該車
      車內財物而著手開車門，但該車門鎖既尚未遭被告開啟，車門亦未打開，甚至
      該鑰匙是否可以開啟ＤＦ－四四六二號自用小客車車門，尚有疑義，該車車內
      財物即難謂已移入被告實力支配之下，而脫離甲○○之持有；被告尚未著手實
      施竊盜行為，縱其目的係在行竊，揆諸前開判例要旨，仍難以竊盜罪相繩，此
      部分與前開有罪部分不生裁判上一罪關係，無從併案審理，應退由檢察官另行
      處理。
據上論斷，應依刑事訴訟法第二百九十九條第一項前段，刑法第五十六條、第三百二
十條第三項、第一項，罰金罰鍰提高標準條例第一條前段，判決如主文。
本案經檢察官劉承武到庭執行職務
中    華    民    國      八十九      年      十二      月    二十六    日
                                  臺灣臺北地方法院刑事第四庭
                                      法  官  吳靜怡
右正本證明與原本無異。
如不服本判決，應於判決送達後十日內，向本院提出上訴狀。
                                      書記官  李春松
中    華    民    國      九十        年       一       月       二     日
附錄本案論罪科刑法條全文：
中華民國刑法第三百二十條第一項、第三項（普通竊盜罪）
意圖為自己或第三人不法之所有，而竊取他人之動產者，為竊盜罪，處五年以下有期
徒刑、拘役或五百元以下罰金。
前二項之未遂犯罰之。


司法院資訊處製作；財團法人民間司法改革基金會備份。
